---
title: "Practica 5, Metodo de Newton"
author: "Lopez Jimenez Christian Jesus, Castrejon Lara Cristian Alejandro, Ballesteros Ojeda Maria Fernanda"
date: "2026-02-18"
output: html_document
---
Ejejrcicio 1
Aplique el metodo de Newton para obtener hasta p3 para f(x)=-x^3 -cosx en [-1,0]
```{r}
# Metodo de Newton

# Definir la funcion f(x^)
fun<-function(x){
    
  return((-x^3)-cos(x))
}

# Definimos a la derivada de la funcion
derivada<-function(x){
  factor1<- -3*x^2
  factor2<- sin(x)
  return(factor1+factor2)
}

# Aproximacion inicial
p_0<- -.5
f_p0<-fun(p_0)
df_p0<-derivada(p_0)

# Declarar un margen de tolerancia
tol<- 0.00001

# Declaramos un contador
contador<- 0

cat("P:",contador,"\t x",p_0, "\t |f(x)|",abs(f_p0),"\n")

# Generamos un bucle para el proceso de iteracion
while(contador<=2){
  contador<- contador + 1
  p_1<- p_0 - (f_p0 / df_p0)
  f_p1<- fun(p_1)
  p_0<- p_1
  f_p0<-fun(p_0)
  df_p0<-derivada(p_0)
  cat("P:",contador,"\t x",p_0, "\t |f(x)|",abs(f_p0),"\n")
}

```


Ejercicio 2
Aplique el metodo de Newton para obtener la solucion con una exactitud de 10^-4 como margen de tolerancia para x^3 - 2x^2 - 5 = 0 en el intervalo [1,4]

```{r}
# Metodo de Newton

# Definir la funcion f(x^)
fun<-function(x){
  
  return(x^3 - 2*x^2 -5)
}

# Definimos a la derivada de la funcion
derivada<-function(x){
  factor1<- 3*x^2
  factor2<- -4*x
  factor3<- 0
  return(factor1+factor2+factor3)
}

# Aproximacion inicial
p_0<-2.5
f_p0<-fun(p_0)
df_p0<-derivada(p_0)

# Declarar un margen de tolerancia
tol<- 10^(-4)

# Declaramos un contador
contador<- 1

cat("Iteracion:",contador,"\t x",p_0, "\t |f(x)|",abs(f_p0),"\n")

# Generamos un bucle para el proceso de iteracion

while(abs(f_p0)>tol){
  contador<- contador + 1
  p_1<-p_0 - (f_p0 / df_p0)
  f_p1<- fun(p_1)
  p_0<- p_1
  f_p0<-fun(p_0)
  df_p0<-derivada(p_0)
  cat("Iteracion:",contador,"\t x",p_0, "\t |f(x)|",abs(f_p0),"\n")
}

# Concluimos el ejercicio:
x<- 2.690647 

```
Ejercicio 3
Aplique el metodo de Newton para obtener la solucion con una exactitud de 0.00001 para e^x + 2^-x + 2cosx - 6 = 0 para 1 <= x <= 2
```{r}
# Metodo de Newton

# Definir la funcion f(x^)
fun<-function(x){
  
  return(exp(x) + 2^(-x) + 2*cos(x) - 6)
}

# Definimos a la derivada de la funcion
derivada<-function(x){
  factor1<- exp(x)
  factor2<- -(2^(-x)) * log(2)
  factor3<- -2*sin(x)
  return(factor1+factor2+factor3)
}

# Aproximacion inicial
p_0<-1
f_p0<-fun(p_0)
df_p0<-derivada(p_0)

# Declarar un margen de tolerancia
tol<- 0.00001

# Declaramos un contador
contador<- 1

cat("Iteracion:",contador,"\t x",p_0, "\t |f(x)|",abs(f_p0),"\n")

# Generamos un bucle para el proceso de iteracion

while(abs(f_p0)>tol){
  contador<- contador + 1
  p_1<-p_0 - (f_p0 / df_p0)
  f_p1<- fun(p_1)
  p_0<- p_1
  f_p0<-fun(p_0)
  df_p0<-derivada(p_0)
  cat("Iteracion:",contador,"\t x",p_0, "\t |f(x)|",abs(f_p0),"\n")
}

# Concluimos el ejercicio:
x<- 1.829384 

```


Ejercicio 4
Encuentre una aproximacion a 3^(1/2) a una exactitud de 10^(-4) usando el algoritmo de Newton
```{r}
# Metodo de Newton

# Definir la funcion f(x^)
fun<-function(x){
  
  return((x^2)-3)
}

# Definimos a la derivada de la funcion
derivada<-function(x){
  factor1<- 2*x
  factor2<- 0
  factor3<- 0
  return(factor1+factor2+factor3)
}

# Aproximacion inicial
p_0<-1
f_p0<-fun(p_0)
df_p0<-derivada(p_0)

# Declarar un margen de tolerancia
tol<- 10^(-4)

# Declaramos un contador
contador<- 1

cat("Iteracion:",contador,"\t x",p_0, "\t |f(x)|",abs(f_p0),"\n")

# Generamos un bucle para el proceso de iteracion

while(abs(f_p0)>tol){
  contador<- contador + 1
  p_1<-p_0 - (f_p0 / df_p0)
  f_p1<- fun(p_1)
  p_0<- p_1
  f_p0<-fun(p_0)
  df_p0<-derivada(p_0)
  cat("Iteracion:",contador,"\t x",p_0, "\t |f(x)|",abs(f_p0),"\n")
}

# Concluimos el ejercicio:
x<- 1.732051

```