---
title: "Sesión 19 Pruebas de Bondad de Ajuste"
author: "David Nexticapan Cortes"
date: ""
output: html_document
---

'''''''''''''''''''''''''''''''''''''''''''''''''''
Cargamos librerías
```{r, message=FALSE, warning=TRUE}
library(readxl)
library(ggplot2)
library(fitdistrplus)
library(goftest)
```


## **Problema de los autos (Tiempos de Interarribo)**

Importamos la base de datos
```{r}
df_tiempos <- read_excel("tiempos.xlsx")
head(df_tiempos)
```

Paso 1: Análisis Exploratorio
```{r}
beta_hat <- mean(df_tiempos$tiempos)
ggplot(data = df_tiempos, aes(x=tiempos)) +
  geom_histogram(fill = "skyblue", color = "white", bins = 15, aes(y = after_stat(density)))+
  geom_density( color = "blue3", linewidth = 1.2)+
  stat_function(fun = dexp, args = list(rate = 1/beta_hat), color = "purple2", linewidth = 1.2)

```

Paso 2: Estimamos los parámetros de cada distribucion.
```{r, message=FALSE, warning=FALSE}
ajuste_exponencial <- fitdist(data = df_tiempos$tiempos, distr = "exp", method = "mle")
ajuste_exponencial$estimate #Esto nos va a arrojar los parametros estimados
ajuste_weibull <- fitdist(data = df_tiempos$tiempos, distr = "weibull", "mle")
ajuste_weibull$estimate
ajuste_gamma <- fitdist(df_tiempos$tiempos, "gamma", "mle")
ajuste_gamma$estimate

```

Aplicamos la prueba de Kolmogorov Smirnov

$H_0:$ Los $X_i$ son v.a. independientes con función de distribución $F$
$H_1:$ Los $X_i$ no son v.a. independientes con función de distribución $F$

```{r}
#Ordenamos los datos de forma ascendente
tiempos_ordenados <- sort(df_tiempos$tiempos)

#Calculamos la distribucion empirica 
n <- length(tiempos_ordenados)
y_empirica <- (1:n)/n

# Calculamos la distribucion Teorica
lambda_gorro <- ajuste_exponencial$estimate
y_teorica <- pexp(q = tiempos_ordenados, rate = lambda_gorro)

#Conparamos las discrepancias absolutas 
discrepancias <- abs(y_empirica - y_teorica)

#Creamos un data frame con los resultados
df_discrepancias <- data.frame(Datos = tiempos_ordenados, FAE = y_empirica, FAT = y_teorica, Discrepacias = discrepancias)

#GRAFICAMOS LAS DISTRIBUCIONES ACUMULADAS 
ggplot(df_discrepancias, aes(x =Datos ))+
  geom_step(aes(y = FAE), color= "skyblue3")+
  geom_step(aes(y=FAT), color = "red3")

#Calculamos la maxima discrepancia 
D<- max(discrepancias)
D_critico <- 0.875897/sqrt(n)
D<D_critico


#DESICION: Como D =  0.04725306 < D_critico = 0.05918763 no se rechaza la hipotesis nula. 
#Conclusion: Existe suficiente evidencia estadistica para sustentar la aseveracion de que los tiempos de interarribo siguen una distribucion exponencial con un nivel de confianza al 95%


# TAREA: 
  #EQUIPO 7: Realizar la prueba de Kolmogorov Smirnov hipotetizando que los datos siguen ua distribución Weibull
#Equipo 12: Realizar la prueba de kolmogorov smirnov hipotetiznado que los datos siguen una distribucion GAMMA

ks.test(df_tiempos$tiempos,"pexp",ajuste_exponencial$estimate)
# Decisión: como p_value = 0.7124 > 0.05 no se rechaza la hipótesis nula
# Conclusión: Exuiste suifciente evidencia estadística para sustentar la aseveración de que los tiempos de interarribo siguen una distribución exponencial con un nivel de confianza del 95%

ks.test(df_tiempos$tiempos,"pweibull",ajuste_weibull$estimate["shape"],ajuste_weibull$estimate["scale"])
# Como p-value = 0.4649 > 0.05 no s erechaza la estadística nula
# Conclusión: Exuiste suifciente evidencia estadística para sustentar la aseveración de que los tiempos de interarribo siguen una distribución weibull con un nivel de confianza del 95%

ks.test(df_tiempos$tiempos,"pgamma",ajuste_gamma$estimate["shape"],ajuste_gamma$estimate["rate"])
# Como p-value = 0.468 > 0.05 no s erechaza la estadística nula
# Conclusión: Exuiste suifciente evidencia estadística para sustentar la aseveración de que los tiempos de interarribo siguen una distribución Gamma con un nivel de confianza del 95%

```

Forma alternativa
```{r, warning=FALSE, message=FALSE}
ks.test(df_tiempos$tiempos, "pexp", ajuste_exponencial$estimate) 
# Decision: Como p_value = 0.7124 > 0.05 no se rechaza la hipotesis nula.
# Conclusión: Existe suficiente evidencia estadística para sustentar la aseveración de que los tiempos de interarribo siguen una distribución exponencial con un nivel de confianza al 95%

ks.test(df_tiempos$tiempos, "pweibull", ajuste_weibull$estimate["shape"],ajuste_weibull$estimate["scale"]) 
# Decision: Como p_value = 0.4649 > 0.05 no se rechaza la hipotesis nula.
# Conclusión: Existe suficiente evidencia estadística para sustentar la aseveración de que los tiempos de interarribo siguen una distribución weibull con un nivel de confianza al 95%

ks.test(df_tiempos$tiempos, "pgamma", ajuste_gamma$estimate["shape"],ajuste_gamma$estimate["rate"]) 
# Decision: Como p_value = 0.4680 > 0.05 no se rechaza la hipotesis nula.
# Conclusión: Existe suficiente evidencia estadística para sustentar la aseveración de que los tiempos de interarribo siguen una distribución gamma con un nivel de confianza al 95%
```

Aplicamos la prueba de Anderson Darling:

```{r}
library(goftest)

ad_exponencial<- ad.test(df_tiempos$tiempos, "pexp",ajuste_exponencial$estimate)
  cat("Distribucion Exponencial", "\n")
if(ad_exponencial$p.value>0.05){
  cat("Como p_value =",ad_exponencial$p.value, "es mayor que 0.05, no se rechaza la hipotesis nula","\n")
} else{
  cat("Como  p_value es menor que 0.05, se rechaza la hipotesis nula en favor de la alternativa","\n")
}


ad_weibull<- ad.test(df_tiempos$tiempos, "pweibull", ajuste_weibull$estimate["shape"],ajuste_weibull$estimate["scale"])
cat("Distribucion Weibull", "\n")
if(ad_weibull$p.value>0.05){
  cat("Como p_value =",ad_weibull$p.value, "es mayor que 0.05, no se rechaza la hipotesis nula","\n")
} else{
  cat("Como  p_value es menor que 0.05, se rechaza la hipotesis nula en favor de la alternativa","\n")
}

####################Tarea: hacer la prueba para la gamma#############################
ad_gamma<- ad.test(df_tiempos$tiempos, "pgamma", ajuste_gamma$estimate["shape"],ajuste_gamma$estimate["rate"])
cat("Distribucion Gamma", "\n")
if(ad_gamma$p.value>0.05){
  cat("Como p_value =",ad_gamma$p.value, "es mayor que 0.05, no se rechaza la hipotesis nula","\n")
} else{
  cat("Como  p_value es menor que 0.05, se rechaza la hipotesis nula en favor de la alternativa","\n")
}
```

Comparación de distribuciones:

Para comparar distribuciones primero hay que ajustar cada una de las distribuciones candidata por separado. Una vez ajustadas, se pasan a la función gofstat() para obtener las métricas de cada una de ellas.

```{r}
comparacion<-gofstat(f = list(ajuste_exponencial, ajuste_weibull, ajuste_gamma))
comparacion
```

Los valores de Kolmogorov-Smirnov, Cramer-von Mises y Anderson-Darling indican qué tan bien se ajusta cada distribución a los datos. Valores más pequeños indican mejor ajuste.

En este caso, la distribución exponencial tiene valores menores en todas las pruebas en comparación con la Weibull, lo que sugiere que se ajusta mejor.

AIC (Akaike's Information Criterion): Estima la calidad relativa de un modelo, como una estimación de la información perdida.

BIC (Bayesian Information Criterion): Se basa en principios bayesianos; favorece modelos más parsimoniosos (simples).

El objetivo es seleccionar el modelo con el menor valor de AIC o BIC. Un valor más bajo indica un modelo superior, ya que logra un buen ajuste con la menor complejidad posible.

Con base en estos resultados, la distribución exponencial se ajusta mejor a los tiempos de interarribo que la Weibull y la Gamma, ya que tiene valores menores en todas las métricas de ajuste. 

```{r, message=FALSE, warning=FALSE}
library(actuar)

#Datos para este ejemplo.
set.seed(42)
datos_ejemplo<- rgamma(n=200, shape = 2, rate = 0.5)

#Realizamos una lista de distribuciones a probar
distribuciones_a_probar<-c("norm", "lnorm", "weibull", "gamma", "exp", "logis", "cauchy")

# Crear una lista vacia para almacenar los resultados del ajuste
resultados_ajuste <-list()

# Generamos un bulce para ajustar y guardar lo de cada distribucion
for (dist in distribuciones_a_probar){
  ajuste<- fitdist(datos_ejemplo,dist, method = "mle")
  resultados_ajuste[[dist]]<-ajuste
}

gofstat(resultados_ajuste, fitnames = distribuciones_a_probar)

```

Caso discreto:
```{r}
cantidad<- c(0,1,2,3,4,5,6,7,8,9,10,11)
Frecuencia<- c(59,26,24,18,12,5,4,3,0,3,0,2)

datos_discretos_desagrupados<- rep(cantidad, Frecuencia)

#Calculamos parametros basicos
media_muestra<- mean(datos_discretos_desagrupados)
varianza_muestra<- var(datos_discretos_desagrupados)
max_muestra<- max(datos_discretos_desagrupados)

distribuciones_a_probar<-c("pois", "geom", "nbinom", "binom")
resultados_ajuste<-list()

# Ajuste Poisson
ajuste_poisson<-fitdist(datos_discretos_desagrupados, "pois", method = "mle")
resultados_ajuste[["poisson"]]<- ajuste_poisson

ajuste_geometrica<-fitdist(datos_discretos_desagrupados, "geom", method = "mle")
resultados_ajuste[["geometrica"]]<- ajuste_geometrica

ajuste_nbinom<-fitdist(datos_discretos_desagrupados, "nbinom", method = "mle")
resultados_ajuste[["nbinom"]]<- ajuste_nbinom

ajuste_binomial<-fitdist(datos_discretos_desagrupados, "binom", method = "mle", fix.arg = list(size = max_muestra), start = list(prob = 0.5))
resultados_ajuste[["binomial"]]<- ajuste_binomial

gofstat(resultados_ajuste, fitnames = c("Poisson", "Geometrica", "binomial N", "Binomial"))

```

